臺灣臺北地方法院刑事判決　　　　　　　　94年度易字第31號
公　訴　人　臺灣臺北地方法院檢察署檢察官
被　　　告　甲○○
上列被告因違反毒品危害防制條例案件，經檢察官聲請簡易判決
處刑（93年度毒偵字第2143號），本院認不宜簡易判決處刑，改
依通常程序審理，嗣本院於準備程序中經訊問被告自白犯罪後，
並經本院合議庭裁定認為宜以簡式審判程序審理，判決如下：
    主    文
甲○○持有第一級毒品，處有期徒刑伍月，如易科罰金，以參佰
元折算壹日。扣案之第一級毒品海洛因壹包（淨重零點貳捌公克
），沒收銷燬之。
    事    實
一、甲○○前因違反毒品危害防制條例（持有第一級毒品及施用
    第二級毒品）案件，經本院於民國93年9 月30日以93年度簡
    字第2426號刑事簡易判決分別判處有期徒刑4 月，應執行有
    期徒刑6 月，並於同年11月8 日確定，嗣於94年4 月8 日入
    監執行（尚未執行完畢）。甲○○猶不知悔改，明知海洛因
    係毒品危害防制條例所公告列管之第一級毒品，非經許可不
    得持有，竟於93年8 月7 日晚間7 時許，在臺北縣三重市○
    ○路上之某電動玩具店內，以新臺幣2 千元之價格向真實姓
    名年籍不詳綽號「國文」年約30多歲之成年男子購買第一級
    毒品海洛因1 包（淨重0.28公克）而持有，並將之藏置在身
    上。嗣於93年8 月10日凌晨1 時25分許，行經臺北市萬華區
    ○○○道與雙園街口，為警當場查獲，並扣得第一級毒品海
    洛因1 包（淨重0.28公克）。
二、案經臺北市政府警察局萬華分局報請臺灣臺北地方法院檢察
    署檢察官聲請簡易判決處刑，本院認不宜簡易判決處刑，改
    依通常程序審理，嗣本院於準備程序中經訊問被告自白犯罪
    後，並經本院合議庭裁定認為宜以簡式審判程序審理。
    理　　由
一、前揭事實業據被告甲○○於警詢、偵查、本院準備程序及審
    理時均自始供承不諱，此外，復有第一級毒品海洛因1 包（
    淨重0.28公克）扣案可佐，此有法務部調查局93年9 月24日
    調科壹字第020006619 號鑑定通知書1 紙附卷（見臺灣臺北
    地方法院檢察署93年度核退字第5102號偵查卷第18頁）可稽
    。基此，堪認被告之自白核與事實相符，自得採為論罪之依
    據。本件事證已臻明確，被告上揭犯行洵堪認定。
二、核被告所為，係犯毒品危害防制條例第11條第1 項之持有第
    一級毒品罪。爰審酌被告之犯罪動機、目的、手段、品行、
    智識程度，及尚未施用而持有第一級毒品海洛因1 包（淨重
    0.28公克），與其犯罪後於警詢、偵查、本院準備程序及審
    理時均能自始坦認犯行，態度尚稱良好等一切情狀，量處如
    主文所示之刑，並諭知易科罰金之折算標準。扣案之第一級
    毒品海洛因1 包（淨重0.28公克）為查獲之毒品，應依毒品
    危害防制條例第18條第1 項前段之規定，併予宣告沒收銷燬
    之。
三、至被告雖前於93年5 月19日下午4 時許，在臺北市萬華區○
    ○○路○ 段261 巷12弄12號4 樓即其當時之居所，共同基於
    持有第一級毒品海洛因之犯意聯絡，受真實姓名年籍不詳綽
    號「阿富」之成年男子所託，保管第一級毒品海洛因1 包（
    淨重0.86公克），為警於同日晚間9 時20分許，持搜索票在
    上址查獲，雖經本院於93年9 月30日以93年度簡字第2426號
    刑事簡易判決就持有第一級毒品部分判處有期徒刑4 月（施
    用第二級毒品部分另判處有期徒刑4 月，應執行有期徒刑6
    月），並於同年11月8 日確定，嗣於94年4 月8 日入監執行
    ，此有上開刑事簡易判決書、臺灣高等法院被告前案紀錄表
    及本院公務電話記錄等資料在卷（見本院卷第6 頁至第8 頁
    、第53頁、第56頁至第60頁）可憑。惟被告本件犯罪行為時
    間（93年8 月7 日）與前揭經本院以93年度簡字第2426號刑
    事簡易判決確定之犯罪行為時間（93年5 月19日），二者相
    距逾2 個多月之久，且被告於本院行準備程序及審理時亦供
    稱：「我這次持有海洛因是準備自己要施用的，但尚未吸食
    就被查獲，至於93年5 月19日那次持有海洛因是阿富託我保
    管的，我那時並沒有吸食海洛因的習慣。」（見本院卷第62
    頁反面、第69頁），故本件被告係意圖供自己施用而持有與
    前案係為他人保管而持有之犯意不同，是要難認被告係基於
    概括之犯意反覆為之，而有連續犯之裁判上一罪關係，從而
    ，本院自得就本件被告經聲請簡易判決處刑之犯行，逕為實
    體之判決，併此敘明。
據上論斷，應依刑事訴訟法第452 條、第273 條之1 第1 項，第
299 條第1 項前段，毒品危害防制條例第11條第1 項、第18條第
1 項前段、刑法第11條、第41條第1 項前段，罰金罰鍰提高標準
條例第2 條，判決如主文。
中　　華　　民　　國　　94　　年　　4 　　月　　27　　日
                  刑事第七庭法  官  蔡正雄
上正本證明與原本無異。
如不服本判決，應於判決送達後10日內向本院提出上訴狀（應抄
附繕本）。
                            書記官  葉潔如
中　　華　　民　　國　　94　　年　　4 　　月　　27　　日
附錄本案論罪科刑所依據之法條：
毒品危害防制條例第11條
持有第一級毒品者，處3 年以下有期徒刑、拘役或新臺幣5 萬元
以下罰金。
持有第二級毒品者，處2 年以下有期徒刑、拘役或新臺幣3 萬元
以下罰金。
持有專供製造或施用第一、二級毒品之器具者，處1 年以下有期
徒刑、拘役或新臺幣1 萬元以下罰金。
持有毒品達一定數量者，加重其刑至二分之一，其標準由行政院
定之。
